【裁判字號】    99,抗,745
【裁判日期】    990526
【裁判案由】    聲明異議
【裁判全文】
臺灣高等法院民事裁定                   99年度抗字第745號
    抗  告  人  乙○○
上列抗告人因與甲○○間假處分強制執行事件，對於中華民國99
年4月27日臺灣臺北地方法院99年度執事聲字第42號裁定提起抗
告，本院裁定如下：
    主  文
抗告駁回。
抗告程序費用由抗告人負擔。
    理  由
一、按強制執行之費用，以必要部分為限，由債務人負擔，並應
    與強制執行之債權同時收取；債權人因強制執行而支出之費
    用，得求償於債務人者，得準用民事訴訟法第91條之規定，
    向執行法院聲請確定其數額，固為強制執行法第28條第1項
    、第29條第1項所明定。惟債權人如撤回強制執行之聲請者
    ，視同未聲請執行，執行費用應由聲請人負擔，此觀強制執
    行法第30條之1準用民事訴訟法第263條第1項、第83條第1項
    前段規定自明。準此，債權人於撤回強制執行程序後，不得
    依首開規定請求債務人償還支出之執行費用，自無聲請法院
    確定執行費用數額之必要。
二、查本件抗告人前就相對人所有之不動產為假處分強制執行（
    案列原法院94年度執全字第3736號），嗣於民國98年10月26
    日具狀聲請撤回假處分執行，並於同年11月3日到院以言詞
    再次撤回假處分執行之聲請，有聲請狀及執行筆錄附於假處
    分執行卷宗可憑，依前揭說明，執行費用應由抗告人自行負
    擔，無由再聲請法院確定執行費用數額，是其具狀聲請原法
    院裁定確定假處分執行費用額，自屬無據。抗告人雖稱原假
    處分裁定誤載查封標的之土地地號，致其本案訴訟勝訴後仍
    無法將扣押之不動產移轉登記至其名下，承辦人員並以原承
    審法官離職，無法裁定更正，僅得撤銷假處分方得續行不動
    產移轉登記，其於不諳法律情況下，乃聽從書記官指示辦理
    云云，姑不論所述是否屬實，惟強制執行程序乃採當事人進
    行主義，抗告人撤回假處分執行之動機，於撤回效力不生影
    響。至抗告人另稱其於98年7月14日具狀聲請確定本案訴訟
    之訴訟費用額，因執行費用單據科目列在訴訟費，經訴訟輔
    導科人員指導要與訴訟費用合併聲請，同年8月20日具狀合
    併聲請確定執行程序費用額，斯時尚未撤回假處分執行，故
    執行費用不應由其負擔云云，然撤回執行之效力視同未聲請
    執行，業如前述，縱抗告人於執行程序撤回前，曾具狀聲請
    確定執行費用額，惟撤回發生效力後，執行費用即應由抗告
    人負擔，自無向相對人求償之餘地，原裁定駁回抗告人異議
    ，於法並無不合。抗告意旨指摘原裁定不當，聲明廢棄，為
    無理由，應予駁回，爰裁定如主文。
中    華    民    國    99    年    5     月    26    日
                    民事第九庭
                        審判長法  官  黃熙嫣
                              法  官  林玲玉
                              法  官  陳玉完
正本係照原本作成。
本裁定除以適用法規顯有錯誤為理由外，不得再抗告。如提起再
抗告，應於收受後10日內委任律師為代理人向本院提出再抗告狀
。並繳納再抗告費新台幣１千元。
中    華    民    國    99    年    5     月    31    日
                              書記官  鎖瑞嶺

司法院資訊處製作；財團法人民間司法改革基金會備份。
